臺灣高雄地方法院交通事件裁定　　　 100年度交聲字第1814號
原處分機關　高雄市政府交通局
異　議　人
即受處分人　謝盛名
輔 佐 人即　江怡萱
異議人之母
上列異議人即受處分人因違反道路交通管理處罰條例案件，對於
高雄市政府交通局於中華民國100 年8月8日所為之處分（原處分
案號：高市交裁字第裁32-B00000000號），聲明異議，本院裁定
如下：
    主  文
異議駁回。
    理  由
一、異議意旨略以：異議人即受處分人（下稱異議人）謝盛名騎
    乘車牌號碼YDR-208號重型機車，於民國100年4 月10日21時
    45分許，在高雄市○○街與鼎愛街口，因超車時未保持適當
    間隔、違反道路交通安全規則肇事致人受傷，為警擎單舉發
    ；原處分機關即依道路交通管理處罰條例第47條第3 款規定
    ，裁處罰鍰新臺幣（下同）1,200 元，及依同條例第61條第
    3項、第63條第1項第1款規定，合併記違規點數4點。惟異議
    人行駛上開路段遇前方廟會而塞車，異議人因而減慢車速，
    跟隨前車緩慢前進，並無未保持間隔、任意超車之違規事實
    ，故原處分據以裁處顯有違誤，為此聲明異議，請求撤銷原
    處分等語。
二、按汽車駕駛人超車時，有下列情形之一者，處新臺幣1200元
    以上2400元以下罰鍰：3 、在前行車之右側超車，或超車時
    未保持適當之間隔，或未行至安全距離即行駛入原行路線。
    汽車駕駛人，駕駛汽車違反道路交通安全規則、第33條之管
    制規則，因而肇事致人受傷者，記違規點數3 點；致人重傷
    者，吊扣其駕駛執照3個月至6個月。道路交通管理處罰條例
    第47條第3款、第61條第3項分別定有明文。又汽車駕駛人有
    第47條第3 款所列情形，除依原條款處罰鍰外，並予記違規
    點數1點，同條例第63條第1項第1款亦有明定。
三、經查：
  (一)上開時、地異議人騎乘車牌號碼YDR-208 號重型機車，因超
    車時未保持適當間隔，不慎擦撞在其右前方與其同向行駛由
    吳輝榮騎乘、搭載溫美杏之車牌號碼BMM-069 號重型機車，
    致吳輝榮、溫美杏當場倒地，溫美杏左手、肋骨並受有傷害
    ，警方即以異議人超車時未保持適當間隔、違反道路交通安
    全規則肇事致人受傷擎單舉發，並經原處分機關依法裁罰如
    前等情，有高雄市政府警察局交通警察大隊100 年9月5日高
    市警交安字第1000033460號函暨所附之高雄市政府警察局舉
    發違反道路交通管理事件通知單、道路交通事故現場圖、道
    路交通事故調查報告表(一)(二)、高雄市政府警察局交通大隊交
    通事故談話紀錄表、事故現場照片（本院卷第11至12頁、第
    15至19頁、第22至30頁），及高雄市政府交通局違反道路交
    通管理事件裁決書在卷可稽（本院卷第6頁）。
  (二)異議人雖以前揭情詞置辯。惟按汽車欲超越同一車道之前車
    時，須先按鳴喇叭二單響或變換燈光一次，但不得連續密集
    按鳴喇叭或變換燈光迫使前車允讓；前行車減速靠邊或以手
    勢或亮右方向燈表示允讓後，後行車始得超越。超越時應顯
    示左方向燈並於前車左側保持半公尺以上之間隔超過，行至
    安全距離後，再顯示右方向燈駛入原行路線。道路交通安全
    規則第101條第1項第3款、第5款分別定有明文。異議人已於
    交通事故談話紀錄表中陳稱：肇事前伊駕車沿鼎山街內側快
    車道由北向南向左超越對方時，至肇事地伊車右後車身排氣
    管被一部與伊同方向車道行駛、在伊車右前方之BMM- 069號
    重機車左前車身發生擦撞，伊車超越過時對方突然左偏過來
    ，當時路口右側有廟會陣頭遊街等語（本院卷第18頁），核
    與證人吳輝榮於交通事故談話紀錄表證稱：肇事前伊駕車沿
    鼎山街慢車道由北向南，因前方慢車道、外快車道被廟會陣
    頭所擋住，導致伊車向左閃致內側快車道，直行至肇事地，
    伊車被一部與伊同方向行駛、在伊左後方要向左超越伊車之
    YDR-208 號重機車擦撞等情相符（本院卷第19頁），復經證
    人即到場處理警員黃建平於本院調查中證稱：伊接獲勤務中
    心通報前往處理本件車禍，到場後異議人向伊陳述事發經過
    ，異議人確實有陳述超越前車，並擦撞另一台機車，如現場
    談話紀錄表上所載，當時談話紀錄之內容均有向雙方宣讀並
    做確認等語明確（本院卷第45至46頁）。參以異議人於本院
    調查時自承：伊應該有超車，因為當時右前方有廟會，一定
    要超車過去，未超越即無法直行，伊當時確實是騎乘在內側
    快車道上等語（本院卷第44頁、第47頁），佐以卷附道路交
    通事故現場圖、調查報告表、事故現場照片所示兩車車行方
    向、現場障礙物情形、超越前後相關位置、車損部位等跡證
    綜合研判，足證異議人未依上開規定、未保持適當間隔即逕
    行超車，因而肇事致人受傷之事實，堪予認定。其上開所辯
    與事實不符，不足採信。至其事後雖有與對方機車騎士、傷
    者達成民事和解，賠償其等損害，固有卷附和解書1 紙可憑
    （本院卷第55頁），惟要不影響其前揭違規事實及責任，附
    此敘明。
  (三)綜上，事證明確，異議人確有上開超車時未保持適當間隔、
    違反道路交通安全規則肇事致人受傷之交通違規事實，應堪
    認定。原處分機關因而依道路交通管理處罰條例第47條第3
    款規定裁罰1,200元，及依同條例第61條第3項、第63條第1
    項第1款規定合併記違規點數4點，經核並無違誤。本件異議
    為無理由，應予駁回。
據上論斷，應依道路交通事件處理辦法第18條，裁定如主文。
中    華    民    國   100    年    10    月    13    日
                    交通法庭    法  官  林韋岑
以上正本證明與原本無異。
如不服本裁定應於送達後5日內向本院提出抗告狀。
中    華    民    國   100    年    10    月    13    日
                                書記官  黃旭淑